

Mazarine-Celyn D. SANVI Developpeur Web Full Stack



- mazarine.sanvi@epitech.eu
- Cotonou, Benin
- Béninoise
- +229 01 67 80 66 59

, ,	\sim	\mathbf{n}	$\tau \sim 1$	\sim	\sim c
	,, ,	рé	-		_>

Création d'Application Web

Création d'API Rest

Integration Web

Responsivité

Technologies

JavaScript

рнр

SOL

PYTHON

HTML | CSS

React JS

VUE JS

React Native

Node Js | Express Js

Laravel

WordPress

Shopify

MySQL | MONGO DB

DOCKER

Développeuse Web Full Stack, je conçois, développe et déploie des applications web sur mesure, performantes et adaptées aux besoins des utilisateurs. Avec une expérience en JavaScript, PHP, SEO et gestion de bases de données, je maîtrise les outils de développement modernes et travaille efficacement en équipe. Dotée d'un esprit analytique, je résous les problématiques techniques avec rigueur tout en menant les projets de bout en bout

Expériences professionnelles

Developpeuse Web FullStack, Freelance

Depuis mai 2024 See-U-Better (Entreprise) Remote

- Application interne de suivi SEO local (React.js, Express.js, MongoDB, Docker):
 Conception d'un outil web interne pour le suivi géolocalisé des performances SEO des établissements clients. Visualisation de l'évolution du positionnement dans les résultats de recherche locale (Google Maps), via une grille personnalisable et une API de collecte de données. Intégration de rapports PDF exportables pour un suivi mensuel automatisé.
- Dashboard de Gestion Interne (React Js, Express Js, MongoDB, Docker):

 Conception et déploiement d'un tableau de bord interne pour le suivi SEO client:
 gestion des fiches clients et de leurs mots-clés, suivi quotidien des positions de
 mots-clés via API, génération automatisée de rapports mensuels, prévisualisation et
 export PDF.
- Création, modifications et déploiement de sites WordPress, répondant aux besoins variés des clients et optimisant leur visibilité en ligne. : https://bambou.ai; https://academie-aparte.com
- Modification et optimisation de sites Shopify.
- Gestion de projets pour coordonner les différentes étapes de développement et de maintenance.
- Résolution de problèmes techniques

Developpeuse Web FullStack, Freelance

De janvier 2024 à avril 2024 UniPod Bénin (Organisation)

UniPod-Bénin (Vue Js, Laravel)

- d'accompagnement, actualités et espace de dépôt de projets par les utilisateurs.
- Développement d'un tableau de bord de gestion pour administrer les inscriptions, suivre et évaluer les candidatures et gérer le contenu du site.
- Accéder au site : https://benin-unipod.bj/

Developpeuse Web FullStack

De juillet 2023 à février 2024 Noya-G (Entreprise) Remote

Site de Réservation de Voyage (Laravel, React)

• Développement d'un site de réservation de voyage.

Front-End pour Site Corporate (HTML, CSS)

• Développement et maintenance du front-end d'un site corporate pour une entreprise de services.

Sites de Ventes en Ligne (WordPress)

 Création et personnalisation de deux sites de commerce électronique sous WordPress.

Formatrice à l'Ecole d'Eté d'Intelligence Artificielle : EEIA (Python)

Depuis juillet 2021 Bénin Excellence / Fondation Vallet Godomey

Programmation de drone pour le guidage par la voix et la gestuelle. Réalisation d'un tapis roulant et programmation d'un système de tri automatique d'objets en fonction de leur couleur.

Outils

Figma

Slack

Github

Postman

Notion

Microsoft Planner

Visual Studio Code

Langues

Francais

Anglais

Soft-skills

Dynamisme | Adaptabilité Esprit d'équipe | Créativité

Réseaux sociaux

in @Mazarine-celyn SANVI

@Mazarine20

Références

Zoulkifle SALIFOU

Accompagnateur Pédagogique, EPITECH BENIN zoulkifle1.salifou@epitech.eu

Expériences académiques

Ara Ifè (React Native): Coding Academy

Développement d'une application mobile de suivi de cycle permettant aux utilisateurs de suivre leurs cycles et d'accéder à des articles personnalisés, avec des options de messagerie entre utilisateurs et de gestion des données de santé.

My Rotten Tomatoes (Next Js; EXPRESS; MongoDB): Coding Academy

Développement d'un site permettant aux utilisateurs de découvrir de nouveaux films, de s'authentifier, et aux administrateurs d'ajouter, gérer les films et les critiques.

POST-IT (Vue.js): Coding Academy

Réalisation d'une application de post-it virtuels, permettant aux utilisateurs de créer et organiser des rappels rapides pour une gestion personnelle simplifiée.

TWP (Vue.js): Coding Academy

Conception et développement d'une application de gestion de tâches inspirée de Trello, permettant aux utilisateurs d'organiser et de suivre efficacement leurs projets en équipe.

YOWL (Laravel; Vue Js): Coding Academy

Conception et déploiement d'une plateforme web permettant aux utilisateurs de donner leur avis sans restriction sur les contenus disponible sur internet.

MY - SHOP (HTML; CSS): Coding Academy

Création et intégration d'une boutique en ligne (e-commerce) responsive, avec une optimisation SEO pour améliorer sa visibilité .

Diplômes et Formations

EPITECH BENIN

De février 2023 à juin 2023 CODING ACADEMY

PHORAN (Université d'Abomey Calavi)

Depuis MASTER EN PHOTONIQUE (Déploiement et gestion des réseaux à Fibre 2021 Optique)

Université Catholique de l'Afrique de l'Ouest (UCAO)

De 2016 à 2019 LICENCE EN GENIE TELECOM ET TIC

Complexe Scolaire La Miséricorde

De 2015 à 2016 BACCALAUREAT SERIE D